臺灣彰化地方法院刑事裁定
110年度聲字第1522號
聲  請  人  臺灣彰化地方檢察署檢察官     
受  刑  人  李萬發

                    籍設新北市○○區○○街0段000號(新北   ○○○○○○○○）

上列聲請人因受刑人數罪併罰有二裁判以上，聲請定其應執行之
刑(110年度執聲字第765號），本院裁定如下：
    主    文
李萬發犯如附表所示之罪，所處如附表所示之刑，應執行有期徒
刑肆年參月。
    理    由
一、聲請意旨略以：受刑人李萬發因犯竊盜等數罪，先後經判決
    確定如附表，應依刑法第53條、第51條第5款規定，定其應
    執行之刑，爰依刑事訴訟法第477條第1項聲請裁定等語。
二、按數罪併罰，有2裁判以上者，依刑法第51條規定，定其應
    執行之刑，刑法第53條定有明文。又數罪併罰，分別宣告其
    罪之刑，宣告多數有期徒刑者，於各刑中之最長期以上，各
    刑合併之刑期以下，定其刑期。但不得逾30年，刑法第51條
    第5款亦定有明文。復按裁判確定前犯數罪者，併合處罰之
    。但有下列情形者，不在此限：(一)得易科罰金之罪與不得
    易科罰金之罪。(二)得易科罰金之罪與不得易服社會勞動之
    罪。(三)得易服社會勞動之罪與不得易科罰金之罪。(四)得
    易服社會勞動之罪與不得易服社會勞動之罪。前項但書情形
    ，受刑人請求檢察官聲請定應執行刑者，依第51條規定定之
    ，刑法第50條明揭此旨。
三、經查，受刑人李萬發因犯如附表所示之罪，先後經臺灣雲林
    地方法院、臺灣新竹地方法院、臺灣新北地方法院及本院判
    處如附表所示之刑【其中如附表編號1、3、5、6所示之罪所
    處之刑，經臺灣雲林地方法院以109年度易字第352號判決定
    應執行之刑為有期徒刑10月，如易科罰金，以新臺幣(下同)
    1000元折算1日；如附表編號2、4、7所示之罪所處之刑，經
    臺灣雲林地方法院以109年度易字第352號判決定應執行之刑
    為有期徒刑1年；如附表編號8至11所示之罪所處之刑，經臺
    灣新竹地方法院以109年度易字第856號、110年度易字第2號
    判決定應執行之刑為有期徒刑10月，如易科罰金，以1000元
    折算1日】，均經分別確定在案，有上開案件判決書及臺灣
    高等法院被告前案紀錄表等件在卷可憑。受刑人所犯如附表
    編號1、3、5、6、8至11、13所示之罪所處之刑，得易科罰
    金；如附表編號2、4、7、12、14所示之罪所處之刑，不得
    易科罰金，屬於刑法第50條第1項但書之情形，原不得併合
    處罰。惟聲請人既係依同法第50條第2項規定，經受刑人之
    請求，向本院提出定應執行刑之聲請，有受刑人簽名並蓋指
    印之臺灣彰化地方檢察署(執壬)刑法第50條第1項但書案件
    是否聲請定刑聲請書附卷足稽，則聲請人提出本件聲請於法
    有據。茲檢察官聲請定其應執行之刑，本院審認核屬正當，
    經衡酌受刑人犯行所生危害、犯罪之性質及情節等情形，應
    定其應執行之刑如主文所示。至受刑人所犯如附表編號1、3
    、5、6、8至11、13所示之罪所處之刑雖得易科罰金，但與
    如附表編號2、4、7、12、14所示不得易科罰金之刑併合處
    罰之結果，自無庸為易科罰金折算標準之記載(司法院大法
    官會議釋字第144號解釋意旨參照)。
四、依刑事訴訟法第477條第1項，刑法第50條第2項、第53條、
    第51條第5款，裁定如主文。
中    華    民    國   111    年    2    月      8    日
                  刑事第三庭   法  官  林慧欣
以上正本證明與原本無異。　　　　　　　　　
如不服本裁定，應於收受送達後5日內向本院提出抗告狀。（應
附繕本）
中    華    民    國   111    年    2    月      8    日
                               書記官  楊雅芳
附表：
 編          號          1         2         3  罪          名  竊盜 竊盜 竊盜  宣    告    刑  有期徒刑4月，如易科罰金，以新臺幣 1000元折算1日 有期徒刑8月 有期徒刑4月，如易科罰金，以新臺幣 1000元折算1日  犯  罪  日  期  109年3月23日 109年3月23日 109年3月24日  偵查(自訴)機關  年度案號  臺灣雲林地方檢察署109年度偵字第2569號 臺灣雲林地方檢察署109年度偵字第2569號 臺灣雲林地方檢察署109年度偵字第2569號 最  後  事實審 法    院 臺灣雲林地方法院 臺灣雲林地方法院 臺灣雲林地方法院  案    號 109年度易字第352號 109年度易字第352號 109年度易字第352號  判決日期 109年9月23日 109年9月23日 109年9月23日 確  定  判  決 法    院 臺灣雲林地方法院 臺灣雲林地方法院 臺灣雲林地方法院  案    號 109年度易字第352號 109年度易字第352號 109年度易字第352號  判    決 確定日期 109年10月27日 109年10月27日 109年10月27日 是否為得易科罰金、易服社會勞動之罪  是 否 是 備            註  臺灣雲林地方檢察 署109年度執字第3600號(臺灣新竹地方檢察署110年度執助字第1148號) 臺灣雲林地方檢察 署109年度執字第3599號(臺灣新竹地方檢察署110年度執助字第1147號) 臺灣雲林地方檢察 署109年度執字第3600號(臺灣新竹地方檢察署110年度執助字第1148號)   編號1、3、5、6所示之罪所處之刑已定應執行有期徒刑10月，如易科罰金，以新臺幣1000元折算1日；編號2、4、7所示之罪所處之刑已定應執行有期徒刑1年   

 編          號         4        5        6  罪          名  竊盜 竊盜 竊盜  宣    告    刑  有期徒刑7月 有期徒刑4月，如易科罰金，以新臺幣 1000元折算1日 有期徒刑4月，如易科罰金，以新臺幣 1000元折算1日  犯  罪  日  期  109年3月24日 109年3月24日 109年3月24日  偵查(自訴)機關  年度案號  臺灣雲林地方檢察署109年度偵字第2569號 臺灣雲林地方檢察署109年度偵字第2569號 臺灣雲林地方檢察署109年度偵字第2569號 最  後  事實審 法    院 臺灣雲林地方法院 臺灣雲林地方法院 臺灣雲林地方法院  案    號 109年度易字第352號 109年度易字第352號 109年度易字第352號  判決日期 109年9月23日 109年9月23日 109年9月23日 確  定  判  決 法    院 臺灣雲林地方法院 臺灣雲林地方法院 臺灣雲林地方法院  案    號 109年度易字第352號1 109年度易字第352號 109年度易字第352號  判    決 確定日期 109年10月27日 109年10月27日 109年10月27日 是否為得易科罰金、易服社會勞動之罪  否 是 是 備            註  臺灣雲林地方檢察 署109年度執字第3599號(臺灣新竹地方檢察署110年度執助字第1147號) 臺灣雲林地方檢察 署109年度執字第3600號(臺灣新竹地方檢察署110年度執助字第1148號) 臺灣雲林地方檢察 署109年度執字第3600號(臺灣新竹地方檢察署110年度執助字第1148號)   編號1、3、5、6所示之罪所處之刑已定應執行有期徒刑10月，如易科罰金，以新臺幣1000元折算1日；編號2、4、7所示之罪所處之刑已定應執行有期徒刑1年   

 編          號         7        8        9  罪          名  竊盜 竊盜 竊盜  宣    告    刑  有期徒刑8月 有期徒刑3月，如易科罰金，以新臺幣 1000元折算1日 有期徒刑3月，如易科罰金，以新臺幣 1000元折算1日  犯  罪  日  期  109年3月24日 109年3月26日 109年3月26日  偵查(自訴)機關  年度案號  臺灣雲林地方檢察署109年度偵字第2569號 臺灣新竹地方檢察署109年度偵字第9429、13109號 臺灣新竹地方檢察署109年度偵字第9429、13109號 最  後  事實審 法    院 臺灣雲林地方法院 臺灣新竹地方法院 臺灣新竹地方法院  案    號 109年度易字第352號 109年度易字第856號、110年度易字第2號 109年度易字第856號、110年度易字第2號  判決日期 109年9月23日 110年2月26日 110年2月26日 確  定  判  決 法    院 臺灣雲林地方法院 臺灣新竹地方法院 臺灣新竹地方法院  案    號 109年度易字第352號 109年度易字第856號、110年度易字第2號 109年度易字第856號、110年度易字第2號  判    決 確定日期 109年10月27日 110年3月26日 110年3月26日 是否為得易科罰金、易服社會勞動之罪  否 是 是 備            註  臺灣雲林地方檢察 署109年度執字第3599號(臺灣新竹地方檢察署110年度執助字第1147號) 臺灣新竹地方檢察 署110年度執字第1457號 臺灣新竹地方檢察 署110年度執字第1457號   編號1、3、5、6所示之罪所處之刑已定應執行有期徒刑10月，如易科罰金，以新臺幣1000元折算1日；編號2、4、7所示之罪所處之刑已定應執行有期徒刑1年 編號8至11所示之罪所處之刑已定應執行有期徒刑10月，如易科罰金，以新臺幣1000元折算1日  

 編          號         10        11        12  罪          名  竊盜 竊盜 竊盜  宣    告    刑  有期徒刑3月，如易科罰金，以新臺幣 1000元折算1日 有期徒刑3月，如易科罰金，以新臺幣 1000元折算1日 有期徒刑9月  犯  罪  日  期  109年3月26日 109年3月25日 109年4月17日  偵查(自訴)機關  年度案號  臺灣新竹地方檢察署109年度偵字第9429、13109號 臺灣新竹地方檢察署109年度偵字第9429、13109號 臺灣新北地方檢察署109年度偵字第26248號 最  後  事實審 法    院 臺灣新竹地方法院 臺灣新竹地方法院 臺灣新北地方法院  案    號 109年度易字第856號、110年度易字第2號 109年度易字第856號、110年度易字第2號 109年度審易字第2058號  判決日期 110年2月26日 110年2月26日 109年10月23日 確  定  判  決 法    院 臺灣新竹地方法院 臺灣新竹地方法院 臺灣新北地方法院  案    號 109年度易字第856號、110年度易字第2號 109年度易字第856號、110年度易字第2號 109年度審易字第2058號  判    決 確定日期 110年3月26日 110年3月26日 109年12月2日 是否為得易科罰金、易服社會勞動之罪  是 是 否 備            註  臺灣新竹地方檢察 署110年度執字第1457號 臺灣新竹地方檢察 署110年度執字第1457號 臺灣新北地方檢察 署110年度執字第2056號(臺灣新竹地方檢察署110年度執助字第256號)   編號8至11所示之罪所處之刑已定應執行有期徒刑10月，如易科罰金，以新臺幣1000元折算1日   

 編          號         13        14   罪          名  竊盜 竊盜   宣    告    刑  有期徒刑5月，如易科罰金，以新臺幣 1000元折算1日 有期徒刑9月   犯  罪  日  期  109年4月18日 109年4月28日   偵查(自訴)機關  年度案號  臺灣新北地方檢察署110年度偵字第10217號 臺灣彰化地方檢察署109年度偵字第11627號  最  後  事實審 法    院 臺灣新北地方法院 臺灣彰化地方法院   案    號 110年度簡字第2151號 110年度易字第283號   判決日期 110年6月18日 110年8月9日  確  定  判  決 法    院 臺灣新北地方法院 臺灣彰化地方法院   案    號 110年度簡字第2151號 110年度易字第283號   判    決 確定日期 110年8月6日 110年9月8日  是否為得易科罰金、易服社會勞動之罪  是 否  備            註  臺灣新北地方檢察 署110年度執字第7810號 臺灣彰化地方檢察 署110年度執字第4046號(臺灣新竹地方檢察署110年度執助字第877號)